# 个人向银行贷款然后借给公司

提问人：junfeng1986 时间：2011-11-21 15:22:07
股东以个人名义贷款然后将此部分资金用于公司经营（或者说转贷给公司），需要交哪些税？企业支付的利息在1:2范围内可以抵扣所得税，股东收到的利息（与支付给银行的利息金额相等）要交个人所得税吗，能不能扣除支付给银行的部分，需要交营业税吗

回答人：chenyiwei
个人理解： 企业支付给股东个人的利息在企业所得税前的扣除，按《关于企业向自然人借款的利息支出企业所得税税前扣除问题的通知》（国税函[2009]777号）等相关税务规定办理。股东从企业收取的利息应当作为“利息、股息、红利所得”缴纳个人所得税，且不能扣除其支付给银行的利息。